臺灣桃園地方法院刑事裁定             100年度聲字第3883號
聲  請  人  臺灣桃園地方法院檢察署檢察官
被      告  張惠慧
上列聲請人因被告違反毒品危害防制條例，聲請違禁物單獨沒收
（100年度聲沒字第669號），本院裁定如下：
    主  文
第一級毒品海洛因肆包（含包裝袋，合計淨重貳點肆參公克，空
包裝袋總重貳點零貳公克）、第二級毒品大麻貳包（含包裝袋；
其中壹包毛重零點柒公克，因鑑驗使用零點零伍零公克；另壹包
淨重零點柒陸公克，空包裝重壹點壹零公克）、第二級毒品甲基
安非他命貳包（含包裝袋，淨重分別為壹點貳貳捌零公克及壹點
參貳陸貳公克，因鑑驗分別使用零點零貳伍肆公克及零點零參伍
肆公克），均沒收銷燬之。
其餘聲請駁回。
    理  由
一、按違禁物得單獨宣告沒收，刑法第40條第2 項定有明文。次
    按甲基安非他命屬第2 級毒品；又查獲之第1 、2 級毒品及
    專供製造或施用第1 、2 級毒品之器具，不問屬於犯人與否
    ，均沒收銷燬之，毒品危害防制條例第18條第1 項前段亦有
    明文規定。
二、本件聲請意旨略以：桃園縣政府警察局移送經扣案之第1 級
    毒品海洛因4 包（含包裝袋，合計淨重2.43公克，空包裝袋
    總重2.02公克）、第2 級毒品大麻2 包（含包裝袋；其中一
    包毛重0.7 公克，因鑑驗使用0.050 公克；另一包淨重0.76
    公克，空包裝重1.10公克）、第2 級毒品甲基安非他命2 包
    （含包裝袋，淨重分別為1.2280公克及1.3262公克，因鑑驗
    分別使用0.0254公克及0.0354公克），係被告張惠慧於臺灣
    桃園地方法院檢察署99年度毒偵緝字第77、121 號、99年度
    毒偵字第1636號違反毒品危害防制條例案件中為警查扣之毒
    品，而上開案件業經該署檢察官於民國99年5 月17日為不起
    訴處分確定，爰依法聲請單獨宣告沒收銷燬等語。
三、經查：
  (一)被告張惠慧因施用第1 級毒品海洛因及第2 級毒品甲基安非
    他命，於97年6 月8 日晚上11時30分許，在桃園縣平鎮市○
    ○路○ 段203 號前為警查獲，並當場扣得其所持有之第1 級
    毒品海洛因4 包、第2 級毒品大麻2 包及第2 級毒品甲基安
    非他命2 包；嗣經本院以97年度毒聲字第890 號裁定將被告
    送勒戒處所觀察、勒戒後，因認被告無繼續施用毒品之傾向
    ，繼於99年5 月14日觀察、勒戒執行完畢釋放，並由臺灣桃
    園地方法院檢察署檢察官於99年5 月17日以99年度毒偵緝字
    第77、121 號、99年度毒偵字第1636號為不起訴處分確定在
    案，此經本院核閱前揭偵查卷宗屬實。
  (二)而上開扣案之疑似毒品粉末4 包，經送請法務部調查局鑑定
    結果，確認均含海洛因成分（含包裝袋，合計淨重2.43公克
    ，空包裝袋總重2.02公克），有該局濫用藥物實驗室97年9
    月17日調科壹字第09723037790 號鑑定書附卷可據（參見臺
    灣桃園地方法院檢察署97年度毒偵字第3164號卷第83頁），
    是上開粉末應屬違禁物海洛因無訛；又上開扣案疑似膏狀毒
    品1 包及疑似毒品之煙草1 包，經分別送請台灣檢驗科技股
    份有限公司及法務部調查局鑑定結果，確認均含大麻成分（
    含包裝袋；其中一包毛重0.7 公克，因鑑驗使用0.050 公克
    ；另一包淨重0.76公克，空包裝重1.10公克），有台灣檢驗
    科技股份有限公司97年7 月1 日報告編號CH/2008/60430 號
    濫用藥物檢驗報告暨桃園縣政府警察局毒品真實姓名與編號
    對照表、法務部調查局濫用藥物實驗室97年9 月17日調科壹
    字第09723037700 號鑑定書附卷可考（參見同上卷第38、79
    、82頁），是上開膏狀物品及煙草均應屬違禁物大麻無誤；
    再扣案之疑似毒品晶體2 包，經送請憲兵司令部刑事鑑識中
    心鑑定結果，確認均含甲基安非他命成分（含包裝袋，淨重
    分別為1.2280公克及1.3262公克，因鑑驗分別使用0.0254公
    克及0.0354公克），有該中心99年8 月31日憲直刑鑑字第09
    90001691號鑑定書附卷可查（參見臺灣桃園地方法院檢察署
    99年度毒偵字第1636號卷第14頁），是上開晶體應屬違禁物
    甲基安非他命無訛；另盛裝上開毒品之包裝袋，因與其內所
    盛裝之毒品並無析離沒收之必要及實益，應將之分別視同為
    第1 級或第2 級毒品，均應予沒收銷燬。從而，本院認聲請
    人此部分之聲請為正當，均應予准許。
四、至聲請意旨另以扣案之海洛因殘渣袋4 只、鏟管1 支、鐵盒
    1 個、包包1 個、分裝匙2 支、分裝袋35個及橘色小布包1
    個，亦均係違禁物品，應依法併予宣告沒收銷燬云云。惟查
    ，上開物品均非屬違禁物品（按殘渣袋部分未經送驗確認，
    其內是否確含海洛因毒品尚有疑問），亦非屬專供製造或施
    用第1 、2 級毒品之器具，且業經聲請人於100 年10月3 日
    以扣押（沒收）物品處分命令處分廢棄，有臺灣桃園地方法
    院檢察署檢察官扣押（沒收）物品處分命令附卷可按（參見
    臺灣桃園地方法院檢察署99年度毒偵緝字第77號卷第25、26
    頁），是聲請人此部分之聲請顯然於法未合，應予駁回。
五、依刑事訴訟法第220 條、毒品危害防制條例第18條第1 項前
    段、刑法第40條第2 項，裁定如主文。
中    華    民    國    100   年    10    月     7    日
                  刑事第七庭  法  官  陳振嘉
以上正本證明與原本無異。
如不服本裁定，應於裁定送達後5 日內向本院提出抗告狀。
                              書記官  陳玉芳
中    華    民    國   100    年    10    月    7     日